# 问题2-2-322-2-32（无形资产全额计提减值准备后所对应的政府补贴是否应在当年结转损益）

提问人：wtbcpa 时间：2020-11-16 08:05:08
请教陈版：
瑞华研究中问题2-2-32（无形资产全额计提减值准备后所对应的政府补贴是否应在当年结转损益）内容如下：
问题：问题：
无形资产全额计提减值准备后，所对应的政府补贴是否应在当年结转损益？背景：背景：A公司于 2011 年取得当地科委600 万元的政府补贴，用于研发“电子书包设备研制和应用项目”课题。该课题于 2012 年 10 月结题并转入无形资产，同时 600 万元补贴款在无形资产使用寿命内平均摊销。 2013 年由于技术更迭及销售市场变化等原因，A公司判断该无形资产预期已不能产生现金流入，对其计提了全额减值准备。解答：解答： 根据《应用指南（ 2018 ）》第五条“关于政府补助的确认与计量”中规定：“相关资产在使用寿命结束时或结束前被处置（出售、报废、转让、发生毁损等），尚未分配的相关递延收益余额应当转入资产处置当期的损益，不再予以递延”。本案例中A公司将无形资产全额计提了减值准备，但并未对资产进行处置，因此我们理解政府补助应该仍按照无形资产的使用寿命进行分摊，直到处置该无形资产。。。。。。。据此，如果一项需计提减值准备的资产存在与之对应的递延收益，则最多可对其计提减值准备的金额应为其计提减值准备前的账面价值减去对应递延收益余额后的差额，不能对其账面价值计提全额的减值准备。这样在账面上保留等额的资产账面价值和递延收益账面价值（相当于账面价值净额为零）。后续剩余使用期间内，继续对该资产的账面价值计提折旧或摊销，同时对递延收益余额继续按原先的方法摊销，在各期分别确认等额的折旧／摊销费用和其他收益。个人疑问：以上解答中标红色字体说“仍按照无形资产的使用寿命进行分摊”，但是在该案例中，“A公司判断该无形资产预期已不能产生现金流入”，那么无形资产的使用寿命是不是也应该重新估计，变成 0 了呢？如果使用寿命变成了 0 ，那么无形资产提完减值后的账面价值（与递延收益金额一致）是不是就应该在当年度全额摊销，对应的递延收益也在当年结转损益呢？

回答人：chenyiwei
这个问题解答最后还有一段说明：“据此，如果一项需计提减值准备的资产存在与之对应的递延收益，则最多可对其计提减值准备的金额应为其计提减值准备前的账面价值减去对应递延收益余额后的差额，不能对其账面价值计提全额的减值准备。这样在账面上保留等额的资产账面价值和递延收益账面价值（相当于账面价值净额为零）。后续剩余使用期间内，继续对该资产的账面价值计提折旧或摊销，同时对递延收益余额继续按原先的方法摊销，在各期分别确认等额的折旧／摊销费用和其他收益。”
所以，因为在账面上保留等额的资产账面价值和递延收益账面价值，所以无形资产和递延收益均可继续摊销，对利润表的净影响为零。